Awa Coulibaly

Responsable commercial senior



Informations Personnelles

Adresse

70 000 Paris

Télephone

+33 7 54 84 21 21

e-mail

evecoulibaly324@gmail.com

Linkedin

linkedin;com/in/charles

Langues

Anglais-Bilingue(C2)

Allemand-Courant(C1)

Informatique

Microsoft CRM et Selesforce

Base de données SQL

Certifications

03/2019

Certification **AKOR** en **Performance collective**

10/2014

Certification **AKOR** en **Relation client d'execption**

Responsable commercial B2B avec dix ans d'expérience dans la gestion de comptes clients et d'équipes commerciales dans les domaines de la haute technologie infrastructures

reseaux et antennes de télécommunication). Apte à gérer de vastes équipes de commero aux tout en dogiquant mon savoir tare en strates e de marcne et d'acquisicion. e suls apte à alder Orange à développer sa clientèle B2B en ile-de-France et dépasser ses objectifs.

Experience Professionnelle

01/2012-05/2020

Responsable commercial B2B

Celinex Telecom, Paris

- Développer le portefeuille commercial (B2B] et fidéliser la clientèle
- Gérer les grands comptes essentiels.
- Superviser une équipe de 20 commerciaux sédentaires et nomades.
- •Préparer et négocier les appels d'oftres.

Resultats majeurs:

- Augmentation du chiffre d'affaires annuel de 25% en moyenne sur les 5 dernières années.
- Création d'une équipe internationale concentrée sur les marchés frontaliers.

06/2009-12/2011

Commercial B2B

Dell EMC France, Paris

- Effectuer la prospection dans la France entière.
- Générer de nouveaux leads par démarchage.
- Convevoir et négocier les contrats.
- Poste obtenu suite à un stage de fin d'études.

Résultats majeurs:

- Acquisition et fidélisation du plus gros client du marché français.
- Plus faible taux de rabais accordés de l'équipe par contrat signé.

Formation

09/2008-06/2009 Licence professionnelle commerce Akor Alternance

Paris

09/2006-06/2008

BTS NRC (Négociation Relation Client)

Akor Alternance

Paris

Compétences

Gestion d'équipe commerciale d'envergure

Stratégie commerciale et de marché

Négociation et force de proposition

Grand sens du relationnel

Ouverture d'esprit

Passion pour les hautes technologies